臺灣臺南地方法院刑事判決　　　　　　　 94年度易字第401號
公　訴　人　臺灣臺南地方法院檢察署檢察官
被　　　告　乙○○
上列被告因竊盜等案件，經檢察官提起公訴（94年度偵字第3590
、1267號）及移送併辦（94年度偵字第6416號、94年度偵緝字第
932號），本院合議庭裁定由受命法官獨任進行簡式審判，判決
如下：
    主  文
乙○○行使偽造私文書，足以生損害於他人，處有期徒刑壹年肆
月。
扣案之機車鑰匙二支沒收。
    事  實
一、乙○○基於意圖為自己不法所有之概括犯意，首於民國九十
    三年十一月五日下午某時，利用其在黃建福所經營位於臺南
    南縣麻豆鎮安正里七鄰四號「福聯汽車保養廠」任職，而負
    責維修保養甲○○所有、車牌號碼Ｃ七─四五一三號自小客
    車之機會，徒手竊取甲○○所有置於車內之第一商業銀行帳
    號00000000000號帳戶之金融卡乙張。得手後持
    融卡後，先後於附表編號一至九所示時地（按其於附表編號
    一至二、三至五、六至九號之領款行為，分為接續犯，各應
    包括的視為單純一罪犯行），持該金融卡至臺南縣西港鄉境
    內之金融機構，利用各該金融機構所設置之自動櫃員機，擅
    自輸入該金融卡之密碼，以不正方法由自動付款設備取得甲○○所有、存放於該帳戶內之存款，共計領取新臺幣（下同
    ）十九萬九千元（其每筆提款時間、提款地點、提領數額、
    自動付款設備機器代碼、自動付款設備設置金融機構等均如
    附表編號一至九所示），得手後均供己花用，並於最後一次
    提領完後隨手將提款卡棄置在臺南縣西港鄉○○道路某處；
    繼於民國九十四年二月初間某日上午十一時許，在其友人丁○○臺南縣佳里鎮海澄里番子寮五十三號住處，趁機在房間
    抽屜內竊取丁○○之妻庚○○所有南縣區漁會帳戶存摺一本
    （帳號0000000000000號）、「庚○○」印章一只及皮包內
    現金一千四百元。得手後即於同年月四日上午十時許，持往
    南縣區漁會信用部，書寫提款單一紙，填載提領金額為二千
    元，並盜蓋上開竊得之「庚○○」印章於其上，偽造庚○○
    之提款單，持向該漁會信用部不知情之職員行使，致該職員
    陷於錯誤，交付二千元予乙○○，足以生損害於庚○○、該
    會。嗣庚○○於同年月十四日上午十一時許欲使用上開存摺
    時，遍尋不著，始知被竊，經調閱漁會鑑識影帶，發覺係丁○○友人乙○○，始查知上情。又於九十四年二月十九日上
    午十一時許，在台南縣佳里鎮興化里五七一之五號「立盟汽
    車保養廠，徒手竊取戊○○所有之皮夾一只（內有現金四萬
    三千元、高新銀行面額一萬七百元之支票一張、戊○○汽車
    駕照、機車行照各一張及周佩澐、周佳宜、周建男之健保卡
    各一張）；又於九十四年三月四日中午十二許，在臺南縣佳
    里鎮六安里中山公園旁某處，以自備之其所有機車鑰匙一支
    發動辛○○所有、前於九十四年三月一日下午五時許、在佳
    里鎮○○里○○○街三三六號前遭不詳人士所竊取而置於該
    處之車牌號碼ＭＴＵ─一七九號重機車騎乘離去而竊取之，
    得手後供己代步使用（按該支機車鑰匙嗣為警扣得）；又於
    九十四年四月四日下午二時許台南縣佳里鎮○○里○○街北
    門高中大門口前以自備其所有之另一支鑰匙竊取己○○所有
    之車牌號碼ＭＵＳ─六三八號重型機車乙輛，為代步之工具
    （按該支機車鑰匙嗣亦為警扣得）；末於九十四年五月五日
    上午八時三十分許，台南縣佳里鎮○○街九○號「義式原創
    泡沫紅茶店，徒手竊取丙○○所有之皮包一只（內有其身分
    證一張、汽車駕照一張、機車駕照一張、健保卡一張、第一
    銀行金融卡一張、中國信託信用卡三張及台新銀行信用卡一
    張、現金一千七百元），嗣經警循線查獲。
二、案經甲○○、辛○○分別訴由臺南縣警察局麻豆分局、台南
    縣警察局歸仁分局報請台灣台南地方法院檢察署檢察官偵查
    起訴，暨由臺南縣警察局佳里分局報請該署檢察官移送併辦
    。
    理  由
一、上揭事實，業據被告於本院審理中坦承不諱，核於告訴人甲○○、辛○○、戊○○、丙○○、庚○○、丁○○、被害人
    己○○指訴情節及證人黃建福證述之情節均相符，並有第一
    商業銀行延長營業時間跨行作業同業代收存款明細表、延長
    營業時間自動化服務設備交易明細表、自動化服務機器跨行
    轉帳金融機構代號一纜表一纜表、金融機構自動提款設備監
    視錄影帶翻拍書面、台南縣警察局車輛協尋電腦輸入單、尋
    獲電腦輸入單、車輛車牌失竊作業-查獲車輛認可資料、車
    輛竊盜車牌失竊資料個別查詢報表、財金資訊股份有限公司
    ATM機器代號查詢、ATM地點查詢網路列印資料、金融機構自
    動提款設備監視錄影帶翻拍書面、贓物認領保管單、查獲現
    場照片、台南縣警察局受理刑事案件報案三聯單、台南縣區
    漁會九十四年二月四日取款憑條影本、南區漁會監視器翻拍
    照片、現場照片等附卷及機車鑰匙二支扣案可資佐證，罪證
    明確，被告犯行堪以認定。
二、核被告所為，係犯刑法第三百二十條第一項之竊盜罪、同法
    第三百三十九條之二第一項以不正方法由自動付款設備取得
    他人財物罪、同法第二百十六條、第二百十條之行使偽造私
    文書罪及同法第三百三十九條第一項之詐欺取財罪。其偽造
    庚○○署押，係其偽造提款單私文書之部分行為，其偽造私
    文書後持以行使，其偽造私文書之低度行為應為行使之高度
    行為所吸收，不另論罪。其先後六次竊盜、先後三次至不同
    金融機構以不正方法由自動付款設備取得他人財物犯行（按
    其於附表編號一至二、三至五、六至九號之領款行為，分係
    其基於單一犯意，於密切接近之時、地，以單一行為之數舉
    動接續進行，而實現一個犯罪構成要件，侵害同一法益，分
    為接續犯各應包括的視為單純一罪犯行），均時間緊接，犯
    罪構成要件各相同，顯係各基於一個概括犯意反覆為之，應
    依連續犯之規定論以一罪，並依法加重其刑。其所犯上四四
    罪間，有方法與結果之牽連關係，應依牽連犯規定，從一重
    依行使偽造私文書罪處斷。被告所犯行使偽造私文書、詐欺
    取財、竊盜庚○○、戊○○、丙○○、己○○財物部分，公
    訴人雖未起訴，惟查該部份犯行與起訴部份，分有連續犯或
    牽連犯之裁判上一罪關係，為起訴效力所及，本院自得併予
    審理，附此敘明。爰審酌被告年輕力壯，不思以正當途徑取
    得財富，竟連續行竊達六次之多，並以不正方法由自動付款
    設備取得他人財物、行使偽造私文詐欺取財，犯罪情節及所
    生危害已重，惟前無犯罪前科，有台灣高等法院被告全國前
    案紀錄表乙紙附卷足憑，素行良好，因一時貪念致罹本罪，
    審理中坦承犯行，態度良好等一切情狀，量處如主文所示之
    刑，以示懲儆。扣案之機車鑰匙二支，為被告所有供犯罪所
    用之物，業據其供明在卷，應依法宣告沒收。
三、台灣台南地方法院檢察署九十四年偵字第一一二一一號併辦
    意旨略以：被告乙○○意圖為自己不法之所有，於民國九十
    四年九月二日上午十時許，在台南縣安定鄉某路旁，見呂俊
    雄所有車號ＴＦ─7343號自小客車停放該處無人看管，即以
    不詳方式，以發動該車駕駛離去之方式，竊取上開自小客車
    ，代己代步之用。嗣為警於同年月三日凌晨四時許，在台南
    縣佳里鎮民安里同安寮八○之二號大潤發停車場，當場查獲
    乙○○及上開自小客車，始知上情。因認被告所涉該竊盜犯
 　 行與本件有連續犯之裁判上一罪關係，請求併辦等語。惟該
    案與本案起訴竊盜之犯罪時間相隔近半年之久，且訊據被告
    於本院審理中供稱：該案是臨時起意所犯，伊看到車子才起
    意要偷車，並不是一開始就起意要犯罪等語在卷，足見該案
    與本案顯非基於一個概括犯意所為，二案自無連續犯之裁判
    上一罪關係存在，無從併辦，應予退回該署依法處理，附此
    說明。
四、台灣台南地方法院檢察署九十四年偵字第一一九二八號併辦
    意旨略以：被告乙○○基於意圖為自己不法之所有之概括犯
    意，先於民國94年8月25日上午6時30分許，在臺南縣六甲鄉
    ○○村○○路六甲國小南側門，竊取莊榮賽所有之車牌號碼
    ＳＷ─5137號自用小貨車；又於同日下午5時5分許，在臺南
    縣官田鄉○鎮村○○○路20號前，竊取蔡正龍所有車牌號碼
    Ｃ8─2937號自用小客車；再於94年8月26日中午12時15分，
    在臺南縣官田鄉○鎮村○○○路2號前，竊取李祈財所有車
    牌號碼ＴＩ─0697號自用小客車，得手後，於同年8月26日
    ，分別將上揭3部車輛駕駛至台南縣西港鄉慶安村中州20之
    17 號「紅連天實業有限公司」賣予該公司負責人洪福壽，
    而分別賣得新台幣（下同）2千元、8千元、7千5百元之金額
    ，因認被告所涉該竊盜犯行與本件有連續犯之裁判上一罪關
    係，請求併辦等語。惟該案與本案起訴竊盜之犯罪時間相隔
    近半年之久，且訊據被告於本院審理中供稱：該案三輛車子
    不是伊所竊，係綽號「五寶」的人寄放伊保養廠，叫伊幫他
    處理，伊沒有再犯併案部分，也沒有犯併案部分竊盜罪之概
    括犯意等語在卷，足見該案與本案亦難認係基於一個概括犯
    意所為，並無連續犯之裁判上一罪關係存在，亦無從併辦，
    應予退回該署依法處理，附此說明。
五、據上論斷，應依刑事訴訟法第二百七十三條之一第一項、第
    二百九十九條第一項前段，刑法第五十六條、第三百二十條
    第一項、第三百三十九條之二第一項、第二百十六條、第二
    百十條、第三百三十九條第一項、第五十五條、第三十八條
    第一項第二款，罰金罰鍰提高標準條例第一條前段，判決如
    主文。
中　　華　　民　　國　　94　　年　　11  　月　　11　　日
  　　　　　　　    　刑事第十庭   法  官  柯顯卿
以上正本證明與原本無異。
如不服本判決應於送達後十日內向本院提出上訴狀。
                                   書記官  黃子起
中　　華　　民　　國　　94　　年　　11  　月　　14　　日
 附表：
┌──┬─────┬────────┬────┬────┬────┐
│編號│　時　間　│　　地　　點　　│提領金額│自動付款│設置金融│
│　　│　　　　　│　　　　　　　　│　　　　│設備編號│機構　　│
├──┼─────┼────────┼────┼────┼────┤
│ 一 │九十三年十│臺南縣西港鄉中山│二萬元　│U01930DB│西港郵局│
│　　│一月五日晚│路三五一號（西港│　　　　│　　　　│　　　　│
│　　│上六時二十│郵局）　　　　　│　　　　│　　　　│　　　　│
│　　│八分五十三│　　　　　　　　│　　　　│　　　　│　　　　│
│　　│秒　　　　│　　　　　　　　│　　　　│　　　　│　　　　│
├──┼─────┼────────┼────┼────┼────┤
│ 二 │九十三年十│同上　　　　　　│同上　　│同上　　│同上　　│
│　　│一月五日晚│　　　　　　　　│　　　　│　　　　│　　　　│
│　　│上六時二十│　　　　　　　　│　　　　│　　　　│　　　　│
│　　│九分五十六│　　　　　　　　│　　　　│　　　　│　　　　│
│　　│秒　　　　│　　　　　　　　│　　　　│　　　　│　　　　│
├──┼─────┼────────┼────┼────┼────┤
│ 三 │九十三年十│臺南縣西港鄉慶安│二萬元　│U0190BDB│佳里郵局│
│　　│一月五日晚│路二二九號（私立│　　　　│　　　　│　　　　│
│　　│上八時二十│港明高中前）　　│　　　　│　　　　│　　　　│
│　　│七分五十一│　　　　　　　　│　　　　│　　　　│　　　　│
│　　│秒　　　　│　　　　　　　　│　　　　│　　　　│　　　　│
├──┼─────┼────────┼────┼────┼────┤
│ 四 │九十三年十│同上　　　　　　│同上　　│同上　　│同上　　│
│　　│一月五日晚│　　　　　　　　│　　　　│　　　　│　　　　│
│　　│上八時二十│　　　　　　　　│　　　　│　　　　│　　　　│
│　　│八分四十六│　　　　　　　　│　　　　│　　　　│　　　　│
│　　│秒　　　　│　　　　　　　　│　　　　│　　　　│　　　　│
├──┼─────┼────────┼────┼────┼────┤
│ 五 │九十三年十│同上　　　　　　│同上　　│同上　　│同上　　│
│　　│一月五日晚│　　　　　　　　│　　　　│　　　　│　　　　│
│　　│上八時二十│　　　　　　　　│　　　　│　　　　│　　　　│
│　　│九分三十九│　　　　　　　　│　　　　│　　　　│　　　　│
│　　│秒　　　　│　　　　　　　　│　　　　│　　　　│　　　　│
├──┼─────┼────────┼────┼────┼────┤
│ 六 │九十三年十│臺南縣西港鄉文化│三萬元　│單一提款│第一商業│
│　　│一月九日晚│路一號（西港鄉公│　　　　│機　　　│銀行佳里│
│　　│上七時二十│所）　　　　　　│　　　　│　　　　│分行　　│
│　　│八分二十一│　　　　　　　　│　　　　│　　　　│　　　　│
│　　│秒　　　　│　　　　　　　　│　　　　│　　　　│　　　　│
├──┼─────┼────────┼────┼────┼────┤
│ 七 │九十三年十│同上　　　　　　│同上　　│同上　　│同上　　│
│　　│一月九日晚│　　　　　　　　│　　　　│　　　　│　　　　│
│　　│上七時二十│　　　　　　　　│　　　　│　　　　│　　　　│
│　　│八分五十八│　　　　　　　　│　　　　│　　　　│　　　　│
│　　│秒　　　　│　　　　　　　　│　　　　│　　　　│　　　　│
├──┼─────┼────────┼────┼────┼────┤
│ 八 │九十三年十│同上　　　　　　│同上　　│同上　　│同上　　│
│　　│一月九日晚│　　　　　　　　│　　　　│　　　　│　　　　│
│　　│上七時二十│　　　　　　　　│　　　　│　　　　│　　　　│
│　　│九分五十五│　　　　　　　　│　　　　│　　　　│　　　　│
│　　│秒　　　　│　　　　　　　　│　　　　│　　　　│　　　　│
├──┼─────┼────────┼────┼────┼────┤
│ 九 │九十三年十│同上　　　　　　│九千元　│同上　　│同上　　│
│　　│一月九日晚│　　　　　　　　│　　　　│　　　　│　　　　│
│　　│上七時三十│　　　　　　　　│　　　　│　　　　│　　　　│
│　　│一分零三秒│　　　　　　　　│　　　　│　　　　│　　　　│
└──┴─────┴────────┴────┴────┴────┘
附錄所犯法條：
刑法第三百二十條第一項：
意圖為自己或第三人不法之所有，而竊取他人之動產者，為竊盜
罪，處五年以下有期徒刑、拘役或五百元以下罰金。
刑法第三百三十九條之二第一項：
意圖為自己或第三人不法之所有，以不正方法由自動付款設備取
得他人之物者，處三年以下有期徒刑、拘役或一萬元以下罰
刑法第二百十條：偽造、變造私文書，足以生損害於公眾或他人
者，處五年以下有期徒刑。
刑法第二百十六條：行使第二百十條至第二百十五條之文書者，
依偽造、變造文書或登載不實事項或使登載不實事項之規定處斷
                  。
刑法第三百三十九條第一項：意圖為自己或第三人不法之所有，
以詐術使人將本人或第三人之物交付者，處五年以下有期徒刑、
                          拘役或科或併科一千元以下罰金。
